

Josic LIBERT

DÉVELOPPEUR WEB JUNIOR

Libert.josic@gmail.com 0632760099 www.linkedin.com/in/josic-libert josiclibert.com



32 Avenue albert 1er 59300 Valenciennes Permis – Vehicule personnel

Je souhaite acquérir de l'expérience dans le développement et en faire mon métier.

Je suis actuellement en formation à Popschool et cherche un stage pour affiner mes compétences et en acquérir de nouvelles.

FORMATIONS

- PopSchool: Formation
 Développeur web/mobile
 Promo 2020/2021
 Front-end/Back-end
 Gestion de projet
 Méthode de travail
- 2010 | Lycée Polyvalent Jessé de Forest Baccalauréat Technologique hôtellerie restauration

COMPÉTENCES

- Analyser la demande du client :
 - Méthode agile
 - Cahier des charges
- Langages informatiques :

html/css/JS/php/ruby/sql

• Utilisation des différents logiciels :

VS code FileZilla XAMPP/LAMP Figma

CE QUE J'AIME FAIRE



INFORMATIQUE:

- JEUX VIDEO
- ÉTUDE ET RECHERCHE



SPORT: MUSCU





MUSIQUE

TOUS

GENRES

COMPLÉMENTAIRES

EXPÉRIENCES

EN AUTODIDACTE:

Openclassrooms | Codecadémy

- Différents cours dans l'informatique
- Passage de Badge sur Codecadémy
- Participation à différents ateliers : (initiation aux langages informatiques)
 - Atelier hashtag

EXPÉRIENCES PROFESSIONNELLES

(2017-2019): MANOEUVRE

(Manpower Valenciennes : colas, eiffage)

- Aide maçon
- Terrassement
- Implantation

(2016-2017) : TÉLÉCONSEILLER

(B2S Valenciennes)

- Suivi d'une trame qualité
- Analyse des demandes clients
- Proposition adaptée aux besoins du client

(2012-2016): CUISINIER/SERVEUR

(lille : Barrière, repaire du lion, class croute)

- Accueil clients
- Gestion des commandes et des stocks
- Réalisation des plats
- Gestion des commis